臺灣高等法院臺南分院民事判決　九十年度上字第一六五號
　　　上　訴　人　壬○○
　　　視同上訴人　辛○○
　　　訴訟代理人　　庚○○
　　　視同上訴人　癸○○
　　　　　　　　　子○○
　　　　　　　　　乙○○
　　　訴訟代理人　己○○
　　　訴訟代理人　　戊○○
　　　視同上訴人　丙○○
　　　視同上訴人　丁○○○
　　　被　上訴人　　甲○○
　　　訴訟代理人　　丑○○
右當事人間請求分割共有物事件，上訴人對於中華民國九十年二月二十七日臺灣嘉義
地方法院第一審判決（八十八年度訴字第八四七號），提起上訴，本院（言詞辯論終
結期日：九十一年六月四日）判決如左：
      主      文
原判決廢棄。
兩造共有坐落嘉義縣太保市○○段五０六地號、地目建、面積零點壹陸捌捌壹公頃
土地，按附圖【第五方案】所示方法分割，即：
(一)編號Ａ部分面積零點零貳陸零肆公頃，分歸視同上訴人子○○、癸○○共同取得
  ，並按附表〔分得後應有部分比例〕欄所示應有部分之比例保持共有；
(二)編號Ｂ部分面積零點零貳陸零肆肆公頃，分歸視同上訴人己○○、乙○○共同取得
  ，並按附表〔分得後應有部分比例〕欄所示應有部分之比例保持共有；
(三)編號Ｃ部分面積零點零貳陸零肆肆公頃，分歸被上訴人甲○○取得；
(四)編號Ｄ部分面積零點零貳陸零肆肆公頃，分歸視同上訴人劉水賀取得；
(五)編號Ｅ部分面積零點零壹捌伍貳零公頃，分歸視同上訴人丁○○○取得；
(六)編號Ｆ部分面積零點零壹壹伍柒伍公頃，分歸視同上訴人辛○○取得；
(七)編號Ｈ部分面積零點零貳壹玖玖公頃，分歸上訴人壬○○取得；
(八)編號Ｇ部分面積零點零壹貳伍陸捌公頃，留設為通路，分歸兩造共同取得，並按附
  表〔應有部分〕欄所示應有部分之比例保持共有。
視同上訴人子○○、癸○○、己○○、乙○○、被上訴人甲○○各應補償如附表〔應
補償及應受補償之金額〕欄所示金額，並由上訴人壬○○、視同上訴人辛○○、丙○
○、丁○○○各按附表〔應補償及應受補償之金額〕欄所示金額受償。
第一、二審訴訟費用由兩造按附表〔應負擔訴訟費用之比例〕欄所示比例負擔。
      事      實
甲、上訴人方面：
（甲）上訴人壬○○、視同上訴人辛○○部分：
  一、聲明：求為判決：（一）原判決廢棄。（二）被上訴人在第一審之訴駁回。（
      三）訴訟費用由被上訴人負擔。
  二、陳述：除與原判決記載相同者，予以引用外，補稱：兩造共有坐落嘉義縣太保
      市○○段五０六地號土地（下稱系爭土地），經第一審判決，上訴人壬○○所
      取得之編號Ｇ面積０‧０一九五０三公頃不能面臨原舊有西邊五一一及五０六
      —一地號之道路，實有不公平，雖預設Ａ部分為共有之土地供Ｇ使用，但因共
      有人以後如提起分割共有物或分別移轉給他人，致使上訴人對於Ａ地號之土地
      使用發生動搖，為使上訴人對於以後之共有人發生變化致使上訴人對於Ａ土地
      之使用不致影響，請准判命Ａ部分之地役權永久無償供Ｇ使用。如就系爭土地
      以東西向分割，另以六米道路銜接Ｇ供Ｆ及Ｅ使用，則土地之損失最少，並准
      將該供Ｆ使用之部分設定地役權供Ｆ永久無償使用。或依如附圖所示〔第五方
      案〕分割，亦同意依附圖〔第七方案〕分割。
  三、證據：除援用第一審所提之證據外，補提：地籍圖謄本（含第三及第四方案）
      （含影本）三件、土地登記謄本及同地段五０五地號土地現況圖一件為證，並
      聲請履勘系爭土地現場。
（乙）視同上訴人癸○○、子○○、乙○○、己○○部分：
  一、聲明：求為判決：原判決廢棄。
  二、陳述：除與原判決記載相同者，予以引用外，補稱：
  （一）視同上訴人癸○○、子○○部分：請依附圖〔第五分案〕分割，分得部分願
        再彼此繼續保持共有關係。亦可依〔第七方案〕分割，但不想支付鑑定費用
        ，如〔第七方案〕不獲採用，請斟酌其他方案。
  （二）視同上訴人己○○、乙○○部分：請依附圖〔第五方案〕分割，分得部分願
        再彼此繼續保持共有關係。亦可依〔第七方案〕分割，但不想支付鑑定費用
        ，如〔第七方案〕不被採用，請斟酌其他方案。
  三、證據：除援用第一審所提之證據外，補提地籍圖謄本一件為證。
（丙）視同上訴人丙○○部分：
  一、聲明：求為判決：上訴駁回。
  二、陳述：除與原判決記載相同者，予以引用外，補稱：請依附圖〔第六方案〕分
      割。
  三、證據：除援用第一審所提之證據外，補提同意書一件為證。
（丁）視同上訴人丁○○○部分：
  一、聲明：求為判決：上訴駁回。
  二、陳述：除與原判決記載相同者，予以引用外，補稱：請求依原審〔第三方案〕
      分割。不同意〔第七方案〕，因會拆除伊之房屋。
乙、被上訴人方面：
  一、聲明：求為判決：駁回上訴。
  二、陳述：除與原判決記載相同者，予以引用之外，補稱：請求依〔第五方案〕分
      割，如以〔第六方案〕分割，被上訴人建築房屋時需退二米，建築面積會變小
      。
丙、本院依職權函行政院衛生署朴子醫院（下稱署立朴子醫院）查詢視同上訴人辛○
    ○在該院因精神分裂症之診療情形、對外界事務之認知程度及有無自理自己生活
    或日常事務之能力。
      理      由
一、本件被上訴人請求分割共有物，其訴訟標的對於原審共同被告必須合一確定，故
    原審判決後雖僅由原審共同被告壬○○提起上訴，依民事訴訟法第五十六條第一
    項第一款規定，其上訴之效力及於原審其餘共同被告，爰併列原審其餘共同被告
    辛○○、癸○○、子○○、乙○○、己○○、丙○○及丁○○○為視同上訴人；
    又視同上訴人辛○○目前住入署立朴子醫院就醫中，雖然對事務辨別能力顯著遲
    鈍、退化，無法自理自己生活及正確處理日常事務之能力，但意識清楚，對人、
    事、地、物尚有認知能力等情，為署立朴子醫院九十年八月二日朴醫歷字第三二
    ０六號函所載明（參見本院卷第七七頁），準此以觀其心神狀態，應尚未達得宣
    告禁治產之程度，自應認尚有委任訴訟代理人之能力，則其委任庚○○為其訴訟
    代理人，自無不合；均合先敘明。
二、本件被上訴人主張坐落嘉義縣太保市○○段五０六地號、地目建，面積０‧一六
    八八三一公頃土地，為兩造所共有，應有部分各如附表〔應有部分〕欄所載，因
    系爭土地並無不能分割之情事，亦無不分割之特約，兩造又無法達成分割協議之
    事實，已據其提出系爭土地登記謄本及地籍圖謄本（影本）為證（參見原審卷第
    七－一一頁），復為上訴人及視同上訴人所不爭執，自堪信為真實。
三、按各共有人，得隨時請求分割共有物；又共有物之分割，依共有人協議之方法行
    之。分割之方法，不能協議決定者，法院得因任何共有人之聲請，命為原物或變
    價之分配於各共有人；民法第八百二十三條第一項前段、第八百二十四條第一項
    、第二項分別定有明文。查系爭土地，地目為建，有被上訴人於原審及上訴人在
    本院分別提出之系爭土地登記謄本足憑（參見原審卷第八－一一頁；本院卷第一
    一－一四頁），自無不能分割之情事。而兩造就系爭土地又無訂立不分割之特約
    ，亦無因物之使用目的不能分割之情形，且兩造就分割之方法迄未能達成協議，
    此觀兩造提出多種分割方案仍有所爭執足明，從而，被上訴人訴請裁判分割系爭
    土地，即無不合。
四、查系爭土地呈南北走向，西側面臨八公尺之計劃道路（目前之通行之道路寬度為
    三‧二公尺），北側面臨十二公尺之計劃道路（目前通行寬度之道路寬度為七‧
    六公尺），東側及南側則均為他人之土地；系爭土地北側部分有視同上訴人己○
    ○、乙○○、子○○等人之庭院、住房、倉庫，東側部分有被上訴人使用之鋼筋
    混凝土磚造之兒童遊樂場，西側部分則有視同上訴人丙○○使用之住房，南側部
    分則有視同上訴人丁○○○、辛○○、上訴人壬○○之倉庫、住房等情，業經原
    審法院及本院履勘現場明確，分別製有勘驗筆錄及略圖在卷可稽（參見原審卷第
    四九－五０頁；本院卷第七０－七三、七六頁），並經原審囑請嘉義縣水上地政
    事務所測量無訛，有該地政事務所複丈成果圖足憑（參見原審卷第五一－五二頁
    ；本院卷第七六頁）。又按〔分割共有物，以消滅共有關係為目的。法院裁判分
    割共有土地時，除因該土地內部分土地之使用目的不能分割（如為道路）或部分
    共有人仍願維持其共有關係，應就該部分土地不予分割或准該部分共有人成立新
    共有關係外，應將土地分配於各共有人單獨所有〕（最高法院六十九年台上字第
    一八三一號判例參照）。是以分割共有物，若部分共有人就部分土地仍願維持共
    有關係，就該土地部分得不予分割。而視同上訴人癸○○、子○○已表明就二人
    分得之部分願繼續保持共有關係；視同上訴人己○○、乙○○亦陳明就渠等二人
    分得之部分願再保持共有關係（參見原審卷第五０頁；本院卷第七一、九０－九
    一頁），則視同上訴人癸○○、子○○及視同上訴人己○○、乙○○之分得部分
    自應依渠等之意願由渠等繼續保持共有關係。再者，系爭土地上之平房或已建蓋
    二十年或五、六十年以上，甚為老舊，如因分割關係必須拆除，亦屬無礙等情，
    為上訴人、視同上訴人子○○、己○○、癸○○、丙○○、丁○○○分別陳明在
    卷（參見本院卷第七一頁反面－七二頁），並有歐亞不動產鑑定股份有限公司（
    下稱歐亞鑑定公司）鑑定報告書所附照片可佐，則縱因分割結果須拆除部分之地
    上物，亦不致造成各共有人或社會經濟之不利益。經審酌上開情狀、各共有人應
    有部分之面積、目前占有使用位置及使用現況，與各共有人分得部分均能方正完
    整利於日後建築使用，並以最少面積留設通路兼顧各共有人分得部分之通行便利
    及單獨分得實際能充分利用之面積，以增加分得土地使用上之經濟效益，及視同
    上訴人癸○○、子○○及己○○、乙○○願再保持共有之意願及分割後各該部分
    均能臨路對外通行無阻等各情，本院認上訴人、視同上訴人癸○○、子○○、己
    ○○、乙○○主張如附圖所示之【第五方案】｛即視同上訴人子○○與癸○○及
    己○○與乙○○、被上訴人、視同上訴人丙○○、丁○○○、辛○○等人，依序
    取得該圖Ａ、Ｂ、Ｃ、Ｄ、Ｅ及Ｆ之部分，上訴人則取得該圖Ｈ部分，視同上訴
    人癸○○、子○○及己○○、乙○○分得後應有部分比例並按附表〔分得後應有
    部分比例〕欄所示比例保持共有關係｝，可使各共有人分得部分之土地方整利於
    日後之充分使用，而分得未臨道路之上訴人（Ｈ）及視同上訴人辛○○（Ｆ）部
    分亦可經留設之Ｇ通路通行無阻，亦能達充分利用分得部分土地之效益，且此方
    案亦為被上訴人所同意（參見九十一年六月四日本院言詞辯論筆錄），顯為公平
    合理又符合兩造分割經濟效益之方案，自屬可採；至視同上訴人丁○○○雖請求
    依原審〔第三方案〕分割，而視同上訴人丙○○亦請求依〔第六方案〕分割，但
    查：
（一）系爭土地之西側及北側分別面臨八米及十二米之計劃道路，目前之道路寬度分
      別為三‧二公尺及七‧六公尺，並無通行上之障礙，已如前述，如採視同上訴
      人丁○○○所主張如原審附圖所示〔第三方案〕分割，就該圖編號Ａ部分徒然
      增加應留作六米寬私設道路之土地面積，相對地減少各共有人實際分得之面積
      ，已非適當；且視同上訴人辛○○所分得該圖編號Ｆ部分已成畸形，勢將不利
      於建築，縱其南邊之龍潭段五０五地號土地，係視同上訴人辛○○與他人共有
      ，有龍潭段五０五地號土地登記謄本可參（參見原審卷第六二—六五頁），惟
      經本院函詢署立朴子醫院就視同上訴人辛○○於該院就診之病歷摘要，經該醫
      院函覆以：「‧‧‧二、辛○○（四十三年一月二十二日生）患精神分裂症於
      八十九年九月二十五日入本院精神科，目前仍住院當中，患者意識清楚、對人
      、事、物、地尚有認知能力，但對事物辨別能力顯著遲鈍、退化、無法自理自
      己生活及正確處理日常事物之能力。」，有該醫院九十年八月二日朴醫歷字第
      三二０六號函可參（參見本院卷第七七頁），亦為兩造所不爭（參見本院卷第
      九０頁），是以視同上訴人辛○○將來是否仍能依據分割或分管方式，將其所
      有龍潭段五０五地號土地之一部分，與其於原審附圖所示〔第三方案〕分得編
      號Ｆ部分合併使用，顯非無疑，則原審附圖所示〔第三方案〕對視同上訴人辛
      ○○所分得編號Ｆ部分之土地，顯有妨礙；又視同上訴人癸○○、子○○、己
      ○○、乙○○對渠等依原審附圖所示〔第三方案〕所分割共有編號Ｂ部分土地
      ，於本院審理中已不同意由渠等繼續共有，而係請求由視同上訴人癸○○及子
      ○○二人、己○○及乙○○二人各自共有分得之土地，已如前述。從而，視同
      上訴人丁○○○主張依原審附圖所示〔第三方案〕分割云云，亦無可取。
（二）又視同上訴人丙○○雖主張如附圖所示〔第六方案〕分割等語，惟經本院詳閱
      如附圖所示〔第六方案〕之分割方法，該方案僅係依前開〔第三方案〕中之視
      同上訴人癸○○、子○○、己○○、乙○○四人所分得共有土地再予細分二部
      分，故該〔第六方案〕仍有如前開第三方案之缺失，即該圖編號Ａ部分徒然增
      加應留作六米寬私設道路之土地面積，相對地減少各共有人實際分得之面積；
      且視同上訴人辛○○所分得該圖編號Ｆ部分已成畸形，勢將不利於建築，而視
      同上訴人辛○○又因精神疾病正於醫院治療中，將來是否仍能依據分割或分管
      方式，與其所有龍潭段五０五地號土地之一部分合併使用，均有疑問；另視同
      上訴人丙○○提出經其本人及視同上訴人子○○、癸○○、己○○、乙○○、
      丁○○○於九十年十一月十二日書立之《同意書》（參見本院卷第一六七頁）
      雖載明同意按原審所採之〔第三方案〕分割，惟既未經全體共有人同意，自不
      生協議之效果，且又為視同上訴人子○○、癸○○、己○○、乙○○事後所不
      同意，而其分割方法又造成視同上訴人辛○○之不利益，自非合理之分割方法
      ；從而，視同上訴人丙○○主張依附圖所示〔第六方案〕分割云云，尚無可採
      。
（三）綜右所述，視同上訴人丁○○○主張如原審附圖所示〔第三方案〕及視同上訴
      人丙○○主張如附圖所示〔第六方案〕，均較上訴人、被上訴人及其他視同上
      訴人子○○、癸○○、己○○、乙○○等主張之如附圖所示〔第五方案〕為不
      合理，且將造成影響各共有人日後使用分得土地多寡之後果，徒增日後之紛爭
      ，自不符合整體之利益，顯非可採；自應認上訴人、被上訴人及其他視同上訴
      人癸○○、子○○、己○○、乙○○等所主張之如附圖所示〔第五方案〕，較
      符合公平之原則，而可採信。至視同上訴人癸○○、子○○、己○○、乙○○
      雖另提出如附圖所示〔第七方案〕，惟既不同意繳納該部分之鑑價費用，本院
      自無從審酌該方案內容而定分割方法。
五、按以原物為分配時，如共有人中，有不能按其應有部分受分配者，得以金錢補償
    之，民法第八百二十四條第三項定有明文。又〔關於共有物之分割，如依原物之
    數量按其應有部分之比例分配，價值顯不相當者，依其價值按其應有部分比例分
    配，仍不失為以原物分配於各共有人，否則不顧慮經濟上之價值，一概按其應有
    部分核算之原物數量分配者，將顯失公平〕（最高法院六十三年台上字第二六八
    ０號判例參照）；查兩造共有系爭土地如依附圖所示〔第五方案〕分割結果，各
    共有人分得位置所面臨之道路寬度不一，面積亦大小各異，使用價值自有不同，
    經本院依上訴人上訴指摘原審判決意旨（參見本院卷第六—七頁）囑託歐亞鑑定
    公司派員實地調查鄰近土地使用現況，並根據當地里鄰環境、交通情況、公共設
    施、發展趨勢及市場經濟分析等因素，就上開分割〔第五方案〕鑑定各該部分之
    價值如其鑑定報告書所載，有歐亞鑑定公司九十一年一月二十九日91歐嘉字第０
    ０六號函送之鑑定報告書足憑（參見本院卷第一八五頁及外放鑑定報告書），稽
    其鑑定方法及程序，係以實地調查方式確認附近土地價值所作成之評估報告，內
    容並無不當之處，故其鑑定結果自可採信；準此，視同上訴人己○○、乙○○、
    子○○、癸○○、被上訴人應補償如附表〔應補償及應受補償之金額〕欄所示金
    額，並由上訴人、視同上訴人辛○○、丙○○、丁○○○按附表〔應補償及應受
    補償之金額〕欄所示金額受償。
六、綜上所述，被上訴人主張系爭土地，兩造並無不分割之特約，又無不能分割之情
    事，自屬可信；則被上訴人訴請裁判分割系爭土地，自無不合；原審審酌分割共
    有物之目的、系爭土地之使用現況、通行情形及被上訴人、上訴人與其他視同上
    訴人等之意願，予以採用如其判決附圖所示〔第三方案〕分割，固非無據；惟依
    原判決附圖〔第三方案〕所示編號Ａ部分徒然增加應留作六米寬私設道路之土地
    面積，相對地減少各共有人實際分得之面積；且視同上訴人辛○○所分得該圖編
    號Ｆ部分已成畸形，勢將不利於建築；又視同上訴人癸○○、子○○、己○○、
    乙○○對渠等依該附圖〔第三方案〕所分割共有編號Ｂ部分土地，於本院審理中
    已不同意繼續共有，而係請求由視同上訴人癸○○及子○○二人、己○○及乙○
    ○二人各自共有分得之土地，均已如前述，則原審所採之分割方案，自非妥適之
    分割方案；上訴人上訴意旨指摘原審採如其判決附圖所示〔第三方案〕為不當，
    而聲明廢棄，為有理由。經斟酌兩造之應有部分、目前占用使用位置及使用現況
    、視同上訴人癸○○及子○○二人、己○○及乙○○二人願再保持共有之意願及
    分割後各該部分均能臨路對外通行無阻等各情，本院認上訴人主張如附圖所示之
    〔第五方案〕【即視同上訴人子○○、癸○○及己○○、乙○○、被上訴人、視
    同上訴人丙○○、丁○○○、辛○○等人，依序取得該圖Ａ、Ｂ、Ｃ、Ｄ、Ｅ及
    Ｆ之部分，上訴人則取得該圖Ｈ部分，視同上訴人癸○○、子○○及己○○、乙
    ○○分得後應有部分比例並按附表〔分得後應有部分比例〕欄所示比例保持共有
    關係】，可使各共有人分得部分之土地利於日後之充分利用，而此方案亦為被上
    訴人所同意，與視同上訴人丁○○○主張如原審採取之〔第三方案〕及丙○○主
    張如附圖〔第六方案〕相較，顯為公平合理又符合兩造分割經濟效益之方案。又
    依附圖所示〔第五方案〕分割，各共有人分得部分之價值並不相等，分得臨道路
    價值較高之視同上訴人己○○、乙○○、子○○、癸○○及被上訴人，自應補償
    分在裡地價值較低之上訴人及視同上訴人丙○○、丁○○○及辛○○；爰將原判
    決廢棄，並改判如主文第二、三項所示。
七、又民事訴訟法第四百六十六條第一項所定上訴第三審之利益額數，業經司法院於
    九十一年一月二十九日以（九一）院台廳民一字第０三０七四號令提高為一百五
    十萬元，並定於九十一年二月八日起實施。查本件訴訟標的價額僅為一百二十九
    萬四千三百七十一元，並未逾一百五十萬元，則兩造對本判決自不得提起第三審
    上訴，是以本判決經本院宣示後即告確定（民事訴訟法第三百九十八條第二項前
    段參照）；又兩造其餘主張及舉證，均不影響本院所為前開論斷，自無再予一一
    審論之必要；均併此敘明。
八、按分割共有物事件本質上並無訟爭性，兩造本可互換地位，由任一方共有人起訴
    請求分割，均無不可，故本件雖認上訴人之上訴為有理由，惟被上訴人在本件所
    為之訴訟行為，按當時之訴訟程度，確為防衛其權利所必要，爰命勝訴之上訴人
    （含視同上訴人）亦應按渠等就系爭土地之應有部分【即如附表〔應負擔訴訟費
    用之比例〕欄所示比例】負擔部分訴訟費用，附予敘明。
九、據上論結，本件上訴為有理由，依民事訴訟法第四百五十條、第七十八條、第八
    十一條第二款、第八十五條第一項但書，判決如主文。
中　　　華　　　民　　　國　　九十一　　年　　　六　　　月　　十　八　　日
                        臺灣高等法院臺南分院民事第一庭
~B1審判長法官　王  惠　一
~B2　　　法官　吳　上　康
~B3　　　法官　蘇　清　恭
右為正本係照原本作成。
本判決不得上訴。
中　　　華　　　民　　　國　　九十一　　年　　　六　　　月　　十　八　　日
~B法院書記官　李　淑　華
~F0
~T40
┌───────────────────────────────────────────────────┐
│附表：                                　 　　　　　　　　　                　　 九十年度上字第一六五號│
├──┬─────┬────┬───────┬───────┬───────┬─────────────┤
│編號│稱　　　謂│共 有 人│應  有  部  分│應負擔訴訟費用│分得後應有部分│應補償及應受補償之金額    │
│    │          │姓　  名│              │之比例        │比          例│    （新　台　幣）  　  　│
├──┼─────┼────┼───────┼───────┼───────┼─────────────┤
│ １ │上　訴　人│壬○○  │一三五分之十九│同　　　　　上├───────┤應受補償：三三七、七七一元│
├──┼─────┼────┼───────┼───────┼───────┼─────────────┤
│ ２ │視同上訴人│辛○○  │　　二七分之二│同　　　　　上├───────┤應受補償：二三五、八０二元│
├──┼─────┼────┼───────┼───────┼───────┼─────────────┤
│ ３ │視同上訴人│癸○○  │    十八分之一│同          上│癸○○：1\3 │【應補償】：三九、五九八元│
├──┼─────┼────┼───────┼───────┤              ├─────────────┤
│ ４ │視同上訴人│子○○  │    十八分之二│同          上│子○○：2\3 │【應補償】：七九、一九六元│
├──┼─────┼────┼───────┼───────┼───────┼─────────────┤
│ ５ │視同上訴人│乙○○  │    十二分之一│同          上│乙○○：1\2 │【應補償】二五０、二五三元│
├──┼─────┼────┼───────┼───────┤              ├─────────────┤
│ ６ │視同上訴人│己○○  │    十二分之一│同          上│己○○：1\2 │【應補償】二五０、二五三元│
├──┼─────┼────┼───────┼───────┼───────┼─────────────┤
│ ７ │視同上訴人│丙○○  │      六分之一│同          上├───────┤應受補償：＊一二、二七六元│
├──┼─────┼────┼───────┼───────┼───────┼─────────────┤
│ ８ │視同上訴人│丁○○○│一三五分之十六│同          上├───────┤應受補償：＊三七、八一一元│
├──┼─────┼────┼───────┼───────┼───────┼─────────────┤
│ ９ │被　上訴人│甲○○  │      六分之一│同　　　　　上├───────┤【應補償】：＊四、三六０元│
└──┴─────┴────┴───────┴───────┴───────┴─────────────┘
